宣示判決筆錄
原      告  馨琳揚企管顧問有限公司


法定代理人  唐明良  
訴訟代理人  蔡馥琳  
            陳怡穎  
被      告  陳小滿  
上列當事人間110年度中小字第4309號請求返還借款事件，於中
華民國111年1月21日上午10時15分整在臺灣臺中地方法院臺中簡
易庭宣示判決，出席職員如下：
    法      官  林筱涵
    書  記  官  張峻偉
朗讀案由。
法官朗讀主文宣示判決如下：
    主      文
被告應給付原告新臺幣陸萬伍仟柒佰貳拾壹元，及其中新臺幣伍
萬捌仟捌佰零捌元自民國九十五年十一月二十八日起至一○四年
八月三十一日止，按週年利率百分之二十計算之利息，暨自民國
一○四年九月一日起至清償日止，按週年利率百分之十五計算之
利息。
訴訟費用新臺幣壹仟元由被告負擔。
本判決得假執行。
    事實及理由之要領
一、原告主張：被告前向訴外人中華商業銀行股份有限公司（下
    稱中華商銀）申請現金卡使用，約定被告得於新臺幣（下同
    ）40萬元向原告循環支用款項，借款利率按週年利率百分之
    18.25固定計算，被告應於還款期限前繳付最低還款金額，
    如未依約清償，除全部債務視為到期外，並改按週年利率百
    分之20計算利息。詎被告未依約定還款，迄至民國95年11月
    27日止，尚欠本息及手續費65,721元（其中本金為58,808元
    ）。嗣中華商銀將上開債權讓與富全國際資產管理股份有限
    公司，富全國際資產管理股份有限公司復讓與創群投資有限
    公司，創群投資有限公司再讓與原告。為此，爰依現金卡契
    約及債權讓與之法律關係，提起本件訴訟，並聲明如主文第
    1項所示。
二、上開原告主張之事實，業據其提出債權讓與證明書、現金卡
    申請書、小額信用貸款契約暨約定書、借款交易明細查詢、
    債權讓與通知書、郵寄信函為證。被告已於相當時期受合法
    之通知，而於言詞辯論期日不到場，亦未提出準備書狀爭執
    ，依民事訴訟法第436條之23準用第436條第2項適用第280條
    第3項、第1項之規定，視同自認。從而，原告依現金卡契約
    及債權讓與之法律關係，請求被告給付如主文第1項所示之
    金額，為有理由，應予准許。
三、訴訟費用負擔及假執行宣告之依據：民事訴訟法第78條、第
    436條之19第1項、第436條之20。
　
民事訴訟法第436條之24第2項：
對於本判決之上訴，非以違背法令為理由，不得為之。
如對本判決上訴，須於判決送達後20日內向本院提出上訴狀，並
須表明原判決所違背之法令及其具體內容與依訴訟資料可認為原
判決有違背法令之具體事實之上訴理由（均須按他造當事人之人
數附繕本）。
中　　華　　民　　國　　111 　年　　1 　　月　　21　　日
                  臺灣臺中地方法院臺中簡易庭
                                  法  官  林筱涵
                                  書記官  張峻偉
以上正本證明與原本無異。
中　　華　　民　　國　　111 　年　　1 　　月　　21　　日
                                  書記官  張峻偉